臺灣高等法院高雄分院刑事裁定　　　　　　　　　　九十一年度聲再字第一八號
　　　再審聲請人
　　　即受判決人　甲○○
右列聲請人因傷害案件，對於本院九十一年度上易字第一二三二號中華民國九十一年
十月三十一日確定判決，聲請再審，本院裁定如左：
    主  文
再審之聲請駁回。
    理  由
一、本件聲請再審意旨略以：（一）再審聲請人即受判決人甲○○於民國八十三年違
    反律師法，至今九十一年已逾八年，未再犯此罪，目前從事翻譯社，本來係從事
    建築設計，為何一再追究該罪。（二）聲請人受到江南岳親屬四人攻擊，造成臉
    部縫合術、上手肘傷等，攻擊事件有曾世揚、陳清豐、呂春榮作證，且本人未抽
    刀，此事江南岳妻子張良麗，其妻舅張新加亦在高雄地方法院檢察署作證過，可
    調筆錄查證。（三）聲請人於場面混亂時使用之噴霧器，造成張良示眼部受傷，
    但他於中正派出所停留甚久，難道他可以忍受嗎？此事警員「殷名義」可作證。
    （四）金盾噴霧器之成分為芥葉、辣椒精，有植物天然成分，不可能造成如診斷
    書所稱造成「灼傷」，因該噴霧器有特別註明：是不可燃性，至於「破皮」，是
    張良示自己揉眼睛造成。（五）該金盾噴霧器，既有經濟部商檢局核准之專利字
    號一一四七五一號，與高醫程華興醫師診斷「灼傷」，顯有相當大矛盾之處。（
    六）江南岳一再挑釁，本人不得已才參加，本大樓無半戶參加開會，因江南岳租
    住後，竊案頻傳，住戶早就懷疑其是小偷，該員是本案始作俑者，無罪判決，有
    天理嗎？為此爰依法聲請再審云云。
二、按不得上訴於第三審法院之案件，除刑事訴訟法第四百二十條規定外，其經第二
    審確定之有罪判決，如就足生影響於判決之重要證據漏未審酌者，亦得為受判決
    人之利益，聲請再審，刑事訴訟法第四百二十一條固有明文。惟所謂「足生影響
    於判決之重要證據漏未審酌」，係指當事人於第二審法院判決前，所提出之證物
    ，足以影響、變更判決結果，而法院漏未審酌而言。如第二審判決前未經提出之
    證據，或所提出之證據，如第二審法院依調查之結果，本於論理法則、經驗法則
    ，取捨證據後，認定事實者，則不包括之。亦即所謂「有足以影響於判決之重要
    證據漏未審酌為理由」者，必該證據已經提出確實漏未審酌，且該證據確為真實
    ，而足以據以認定受判決人應受無罪、或免訴、或輕於原審所認定罪名而後可，
    否則如不足以推翻原確定判決所認之罪名，而僅據以爭執原確定判決對證據之取
    捨，仍不能准許再審。本件原確定判決對聲請人傷害部分之事實，及據以認定該
    事實之證據，均已於原確定判決中詳予審酌、論斷，有該刑事判決書一份附卷足
    按，原判決理由欄中述及：「．．．在場證人張良川證稱：『．．．我看見甲○
    ○拍桌子並站了起來，從右後褲袋準備要抽刀子出來，我就抓住他的右手，甲○
    ○帶來的二人就過來把我堆倒，我當時大喊甲○○有帶刀子趕快報警要警察來處
    理，甲○○在我抓住他的手時還一直掙扎，後來我與甲○○二人一齊倒在地上，
    甲○○的刀子就掉在地上，當時場面很混亂，江南岳與我都沒有被打只是在拉扯
    中，張良示眼睛有被噴霧器噴到。』等語（見原審卷第一五五頁）及證人江南岳
    證稱：『甲○○我認識，他帶來的二位朋友我不認識，當甲○○拿刀出來時，被
    我妻舅張良川抓住，甲○○一位朋友上前把張良川推開，但未得逞，甲○○隨即
    左手握有噴霧器（瓦斯）噴向我另一妻舅張良示，致使我妻舅張良示眼精受傷』
    （見警訊第四頁）．．．』，另告訴人指述與在場證人張新加、江張良麗、陳虹
    秀證稱均相符；．．．被告雖辯稱其使用之噴霧器係一般市售防身噴霧器，應該
    不致於傷人云云，然據鑑定證人即高雄醫學大學附設中和紀念醫院主治醫師程華
    興證稱：『他（指張良示）就診時我們發現他左眼的角膜有些許破皮，結膜有點
    水腫，研判是化學物質的灼傷所引起』『我判斷為化學物質灼傷是根據病人的陳
    述及臨床的表現，就是前開破皮、水腫的現象』『（問：上開破皮、水腫對人體
    有何傷害？）我們治療的情形是先用生理食鹽水沖洗患部，再給眼藥水敷藥，大
    約一個星期就完全痊癒』『（提示：金盾噴霧防身器說明書，請問根據該說明書
    的成分是否足以造成前開傷害？）該說明書成分有辣椒精、芥茉，均屬刺激性的
    物質，至於環保冷媒不清楚它的性質，上開物質如果近距離對眼睛噴，還是有可
    能造成前開傷害』等語甚明（見本院九十一年九月二十七日訊問筆錄），被告空
    言否認噴霧防身器會致人於傷云云，顯屬無據，自不足採」。顯見原確定判決對
    於聲請人前開所指各節，業已明確論斷，且對相關事證，本於論理法則、經驗法
    則，以調查與事實是否相符後，詳述取捨之理由，難謂有前開刑事訴訟法第四百
    二十一條所定重要證據漏未審酌之情形，聲請人仍就原確定判決已論斷之事實加
    以爭執，自非屬「足生影響於判決之重要證據漏未審酌」之合法再審理由，本件
    聲請人據之聲請再審，為無理由，應予駁回。
三、依刑事訴訟法第四百三十四條第一項，裁定如主文。
中    華    民    國      九十一      年      十二      月     十六   日
                              臺灣高等法院高雄分院刑事第二庭
                                  審判長法官  林正雄
                                        法官  黃仁松
            法官  黃壽燕
右正本證明與原本無異。
不得抗告。
                                  法院書記官  黃富美
中    華    民    國      九十一      年      十二      月     十六   日
